臺灣板橋地方法院刑事判決　　　　　　　　　　　　九十三年度簡上字第二八五號
　　上　訴　人　臺灣板橋地方法院檢察署檢察官
　　上　訴　人
　　即　被　告　乙○○
右列上訴人因違反電子遊戲場業管理條例案件，不服本院九十三年度簡字第一三四九
號中華民國九十三年四月十五日第一審簡易判決（聲請簡易判決處刑案號：九十三年
度偵字第一一七○號）提起上訴及移送併辦（九十三年度偵字第六二○五號），本院
管轄第二審之合議庭判決如左：
    主      文
原判決撤銷。
乙○○違反未依電子遊戲場業管理條例規定辦理營利事業登記，不得經營電子遊戲場
業之規定，處有期徒刑陸月，如易科罰金，以佰元折算壹日。
扣案如附表一、附表二所示之電子遊戲機共壹佰零臺（含ＩＣ板共壹佰零塊），
均沒收。
    事      實
一、乙○○係設於臺北縣永和市○○路一○三號「永和機械式遊樂場」（民國〈下同
    〉九十一年八月二日核准設立，九十二年十月二十六日申請營利事業變更登記營
    業項目：遊樂園業〈室內機械遊樂場〉、菸酒零售業、食品、飲料零售業〈不得
    經營電子遊戲場業〉）及「福禾電子企業社」（九十二年十二月一日核准設立，
    登記營業項目：電子材料零售業、機械器具零售業，其他機械器具零售業〈遊戲
    機禮品自動販賣機〉）之負責人，其明知未依電子遊戲場業管理條例規定辦理營
    利事業登記，不得經營電子遊戲場業，而其經營之上開遊樂場、企業社並未依電
    子遊戲場業管理條例規定辦理營利事業登記，詎其竟自九十二年十月二十一日起
    至九十三年一月十九日止，於前開店內擅自擺設利用電子操縱以顯示聲光影像、
    圖案、動作之電子遊戲機（如附表一、附表二所示），供不特定人把玩而經營電
    子遊戲場業，其間於九十二年十月二十四日十五時五分許、九十三年一月十九日
    二十一時五分許，先後為臺北縣政府聯合查報小組在上址查獲，並分別查扣如附
    表一、附表二所示之電子遊戲機共一百零三臺（含ＩＣ板共一百零三塊）。
二、案經臺北縣政府警察局永和分局移送臺灣板橋地方法院檢察署檢察官偵查後聲請
    簡易判決處刑及於上訴後移送併辦。
    理　　　由
一、訊據被告乙○○坦承其係「永和機械式遊樂場」、「福禾電子企業社」之負責人
    ，且於店內擺設如附表一、附表二所示之機具，而其並未依電子遊戲場業管理條
    例規定辦理營利事業登記等情，惟矢口否認有違反電子遊戲場業管理條例之犯行
    ，辯稱：伊自九十二年十月二十一日開始營業，但僅「販賣機」部分有營業，九
    十二年十月二十四日遭查獲後亦僅「販賣機」部分有繼續營業，其他機具係欲出
    售而未插電營業云云。
二、經查：
（一）於九十二年十月二十四日到場查獲本案之證人陳國忠（臺北縣政府聯合查報小
      組成員）於檢察事務官詢問時證稱：「（九十二年十月二十四日晚上十點十五
      分至被告店中查獲時，五十八台機台是否插電營業？）有，但被該店店員將後
      方機台電源拔除，有照片為證，而且有客人在玩，但因警方只配署一人，人力
      不足，有四至五人在玩。」（見臺灣板橋地方法院檢察署九十三年度偵字第一
      一七○號卷第十三頁背面），且依現場照片三十一張（置於臺灣板橋地方法院
      檢察署九十三年度偵字第一一七○號卷第二十頁之公文封內）所示，現場電子
      遊戲機均有插電營業之情形，店中牆上亦張貼多張電子遊戲機累積贈分與贈送
      摸彩卷之海報，復衡諸「摸彩箱」內已有摸彩卷，且現場有客戶名冊及遊戲機
      台贈分紀錄共五紙，核與所張貼之海報內容吻合；復有臺北縣政府聯合查報小
      組稽查電子遊戲場業紀錄表一紙（見臺灣板橋地方法院檢察署九十二年度核退
      字第九三五八號卷第五頁）足資佐證；另於九十三年一月十九日到場查獲本案
      之證人甲○○（臺北縣政府聯合查報小組成員）於本院審理中到庭證稱：「（
      到現場時有無客人在把玩機台？）有，因為有紀錄。」、「（該些機具都有插
      電營業嗎？）金吉祥、促銷販賣機的畫面都還在，賓果台有人在把玩，我們進
      去後客人一窩蜂而散，但機台有在運作。」、「（現場的機台有無堆放在一起
      的？）是正常營業的擺置方式。」、「（其他滿天星、超八、超九等機台的畫
      面是否有注意到？）這些機台是放在比較靠牆的內側，不知道是誰把這些電源
      關掉，當時有客人從裡面出來，證明原先有人在裡面把玩。」、「（是否有去
      觸摸機台是否還是熱的或是機台上有灰塵等情形？）沒有注意，但我有看到很
    　多人從超八、超九、滿天星機台附近跑出來，這些人應是客人，因為有叫這些
      人寫資料，上述這些機台有擺放椅子，椅子排成一列，就如照片所示。」（見
      本院九十三年七月二十二日審判筆錄），且有臺北縣政府聯合查報小組稽查電
      子遊戲場業紀錄表〈記明共六名顧客於現場把玩〉、現場圖〈註明均插電營業
      中〉各一紙（見臺灣板橋地方法院檢察署九十三年度核退字第一二六六號卷第
      六頁、第二十頁）足資佐證；再者，由證人甲○○當庭所提出之現場照片十八
      幀（見本院卷第六十三頁至第六十五頁）以觀，於店內牆上有新貼之「ＰＫ贈
      摸彩卷」海報，而白板上亦載明：「滿天星大放送」，而於店內每部電子遊戲
      機前均擺有對應之椅子，顯見如附表二所示之電子遊戲機均有供營業之情事。
      至於本案查獲之「自動販賣促銷機」、「金吉祥景品自動販賣機」乃分別係投
      代幣一枚即可把玩及購買分數代替商品，標價與實際不符等情，亦有前開臺北
      縣政府聯合查報小組稽查電子遊戲場業紀錄表一紙暨臺北縣政府聯合查報小組
      自動販賣機等類機具現場紀錄表一紙（見臺灣板橋地方法院檢察署九十三年度
      核退字第一二六六號卷第七頁），是該等機具顯非單純之自動販賣機，而仍屬
      電子遊戲場業管理條例所稱之電子遊戲機無訛，是被告所辯無非圖卸之詞，自
      均無足採信。
（二）此外，並有扣案如附表一、附表二所示之電子遊戲機共一百零三臺（含ＩＣ板
      共一百零三塊）及臺北縣政府營利事業登記證二紙（見臺灣板橋地方法院檢察
      署九十二年度核退字第九三五八號卷第二十三頁、九十三年度偵字第六二○五
      號卷第十二頁，內載永和機械式遊樂場：九十一年八月二日核准設立，九十二
      年十月二十六日申請營利事業變更登記營業項目─遊樂園業〈室內機械遊樂場
      〉、菸酒零售業、食品、飲料零售業〈不得經營電子遊戲場業〉、福禾電子企
      業社：九十二年十二月一日核准設立，登記營業項目─電子材料零售業、機械
      器具零售業，其他機械器具零售業〈遊戲機禮品自動販賣機〉，負責人均係乙
      ○○）附卷足稽。
三、從而，本案事證已臻明確，被告犯行洵堪認定，自應依法論科。
四、按未依電子遊戲場業管理條例規定辦理營利事業登記者，不得經營電子遊戲場業
    ，電子遊戲場業管理條例第十五條定有明文，是被告乙○○未依上開規定辦理營
    利事業登記，擅自擺置如附表一、附表二所示之電子遊戲機共一百零三臺，供不
    特定人把玩娛樂，而經營電子遊戲場業，應依同條例第二十二條之規定論處。移
    處刑之犯罪事實有實質上一罪關係（移送併辦意旨認係連續犯關係，容有未洽）
    ，為原聲請簡易判決處刑效力所及，本院自應併予審理。原審以事證明確，堪認
    被告有擺設電子遊戲機營業之犯行，乃依電子遊戲場業管理條例第二十二條之罪
    名論處，固非無見；然被告於九十二年十月二十四日為臺北縣政府聯合查報小組
    查獲後所為如事實欄所載違反電子遊戲場業管理條例之犯罪事實，為原聲請簡易
    判決處刑效力所及業如前述，原審未及審酌，自有未洽，是檢察官上訴意旨執此
    指摘原判決不當，為有理由，至於被告上訴否認犯罪則無理由。從而，原判決既
    有上開可議之處，自應由本院合議庭將原審判決予以撤銷改判。爰審酌被告貪圖
    一己之私利，且於經查獲後猶漠視法律規定仍執意繼續為前開罪行之犯罪動機、
    目的、手段、品行、智識程度、擺設電子遊戲機之數量、所生危害及犯罪後飾詞
    圖卸等一切情狀，量處如主文所示之刑，並諭知如易科罰金之折算標準，以資懲
    儆。
五、扣案如附表一、附表二所示之電子遊戲機共一百零三臺（含ＩＣ板共一百零三塊
    ），係供被告為本案犯罪所用之物，且係被告所有，業據其供明無誤，爰依刑法
    第三十八條第一項第二款之規定宣告沒收；至於客戶名冊及遊戲機台贈分紀錄計
    五紙，雖屬供本案犯罪所用之物，且足認係被告所有，然因並未扣案，且被告亦
    陳稱業已不存在（見本院九十三年七月二十二日審判筆錄），衡情非無可採，故
    不予宣告沒收，附此敘明。
據上論斷，應依刑事訴訟法第四百五十五條之一第一項、第三項、第三百六十九條第
一項前段、第三百六十四條、第二百九十九條第一項前段，電子遊戲場業管理條例第
二十二條，刑法第十一條前段、第四十一條第一項前段、第三十八條第一項第二款，
罰金罰鍰提高標準條例第二條，判決如主文。
本案經檢察官楊仲農到庭執行職務。
中      華      民      國    九十三    年      七      月    三  十    日
                                      臺灣板橋地方法院刑事第十五庭
                                          審判長法官  王  屏  夏
                                              法  官  王  偉  光
                                              法  官  陳  鴻  清
右正本證明與原本無異。
不得上訴。
                                              書記官  林  蔚  然
中      華      民      國    九十三    年      七      月    三  十    日
附錄本案論罪科刑法條全文：
電子遊戲場業管理條例第二十二條：
違反第十五條規定者，處行為人一年以下有期徒刑、拘役或科或併科新臺幣五十萬元
以上二百五十萬元以下罰金。
附表一：
┌──┬─────────┬───────┬──────────────┐
│編號│　電子遊戲機名稱  │    數  量    │    備                註    │
├──┼─────────┼───────┼──────────────┤
│ 一 │          滿天星  │    拾陸臺    │    含ＩＣ板拾陸塊          │
├──┼─────────┼───────┼──────────────┤
│ 二 │          雙魚座  │    　臺    │    含ＩＣ板塊            │
├──┼─────────┼───────┼──────────────┤
│ 三 │        皇冠列車  │    拾壹臺    │    含ＩＣ板拾壹塊          │
├──┼─────────┼───────┼──────────────┤
│ 四 │      七七七彈珠  │      臺    │    含ＩＣ板塊            │
├──┼─────────┼───────┼──────────────┤
│ 五 │        滿貫大亨  │    　貳臺    │    含ＩＣ板貳塊            │
├──┼─────────┼───────┼──────────────┤
│ 六 │        動物奇觀  │    　臺    │    含ＩＣ板塊            │
├──┼─────────┼───────┼──────────────┤
│ 七 │  自動販賣促銷機  │      臺    │    含ＩＣ板塊            │
├──┼─────────┼───────┼──────────────┤
│ 八 │            超九  │      捌臺    │    含ＩＣ板捌塊            │
├──┼─────────┼───────┼──────────────┤
│ 九 │            超八  │      捌臺    │    含ＩＣ板捌塊            │
├──┼─────────┼───────┼──────────────┤
│ 十 │            賓果  │      壹臺    │    含ＩＣ板壹塊            │
└──┴─────────┴───────┴──────────────┘
附表二：
┌──┬─────────┬───────┬──────────────┐
│編號│　電子遊戲機名稱  │    數  量    │    備                註    │
├──┼─────────┼───────┼──────────────┤
│ 一 │          滿天星  │    拾伍臺    │    含ＩＣ板拾伍塊          │
├──┼─────────┼───────┼──────────────┤
│ 二 │        皇冠小丑  │      陸臺    │    含ＩＣ板陸塊            │
├──┼─────────┼───────┼──────────────┤
│ 三 │            賓果  │      壹臺    │    含ＩＣ板壹塊            │
├──┼─────────┼───────┼──────────────┤
│ 四 │  自動販賣促銷機  │      伍臺    │    含ＩＣ板伍塊            │
├──┼─────────┼───────┼──────────────┤
│ 五 │            超九  │      捌臺    │    含ＩＣ板捌塊            │
├──┼─────────┼───────┼──────────────┤
│ 六 │            超八  │      伍臺    │    含ＩＣ板伍塊            │
├──┼─────────┼───────┼──────────────┤
│ 七 │金吉祥景品自動販　│      伍臺    │    含ＩＣ板伍塊            │
│    │賣機              │              │                            │
└──┴─────────┴───────┴──────────────┘
